【裁判字號】    90,訴更,1
【裁判日期】    900404
【裁判案由】    毒品危害防制條例
【裁判全文】
台灣苗栗地方法院刑事判決                              九十年度訴更字第一號
    公  訴  人  臺灣苗栗地方法院檢察署檢察官
    被      告  甲○○
右列被告因違反毒品危害防制條例案件，經檢察官提起公訴（八十九年度毒偵字第一
三八四號），由本院判決後（八十九年度訴字第二七八號），檢察官不服提起上訴，
經臺灣高等法院臺中分院撤銷發回，本院判決如左：
    主  文
甲○○施用第一級毒品，累犯，處有期徒刑捌月；又施用第二級毒品，累犯，處有期
徒刑肆月。應執行有期徒刑拾壹月。
    事  實
一、甲○○曾於民國八十三年間因違反肅清煙毒條例及麻醉藥品管理條例案件，經臺
    灣等法院判處有期徒三年及六月確定，並合併定應執行有期徒刑三年四月確定，
    於八十四年五月三十日假釋出獄，甫於八十六年一月二十日因縮刑期滿未經撤銷
    假釋視為執行完畢。又因施用毒品案件，經本院以八十七年度毒聲字第一三一號
    裁定，送觀察、勒戒後，認無繼續施用毒品之傾向，由臺灣苗栗地方法院檢察署
    檢察官於八十七年八月四日以八十七年度偵字第二五二五號為不起訴處分確定。
    嗣又於五年內復分別基於非法施用第一級毒品及第二級毒品之概括犯意，自八十
    八年二月初某日起，至八十八年三月十日晚上某時止，在苗栗縣頭份鎮○○路二
    ○四號三樓居處等地，連續施用第一級毒品海洛因及第二級毒品安非他命多次，
    經本院以八十九年度毒聲字第三二九號裁定送觀察、勒戒後，認有繼續施用毒品
    之傾向，除依本院裁定令入戒治所處施以強制戒治外，並經本院以八十八年度訴
    字第一四五號判處應執行有期徒刑一年，且經臺灣高等法院臺中分院以八十八年
    度上訴字第二○九三號判決駁回上訴而確定在案。嗣於八十八年八月二日本院復
    因臺灣苗栗地方法院檢察署檢察官之聲請，認其強制戒治已屆滿三月，其成效經
    評定為合格，無繼續戒治之必要，裁定停止戒治，並宣告所餘期間付保護管束，
    於八十八年八月三十一日停止其戒治而出所。詎甲○○仍不知悔改，於保護管束
    期間之八十九年五月十八日上午十一時五十分許前七十二小時內之某時及前九十
    六小時內之某時，在不詳地點，分別施用第一級毒品海洛因及第二級毒品安非他
    命。嗣於同年五月十八日上午十一時許，在苗栗縣竹南鎮龍鳳里後厝仔一○○之
    七號三樓，查獲上情。
二、案經苗栗縣警察局竹南分局報請臺灣苗栗地方法院檢察署檢察官偵查起訴，由本
    院以八十九年度訴字第二七八號判決公訴不受理，檢察官不服提起上訴，經臺灣
    高等法院臺中分院撤銷發回。
    理  由
一、訊據被告甲○○於本院審理時坦承上開施用海洛因、安非他命之事實不諱，惟辯
    稱：其於停止戒治付保護管束期間內施用毒品，僅屬違反保護管束事項情節重大
    ，應繼續執行戒治，並非三犯毒品危害防制條例案件，又與其情形相同之其他案
    件，或經法院為不受理判決，或經公訴人不予偵查起訴，故本件應不受刑事追訴
    處罰云云。經查被告於八十九年五月十八日上午十一時五十分許所採集之尿液，
    經檢驗結果，呈甲基安非他命陽性反應及嗎啡陽性反應，此有苗栗縣衛生局煙毒
    尿液檢檢成績書及苗栗縣警察局竹南分局偵辦煙毒麻藥案件尿液鑑驗代碼對照表
    各一件附於偵查卷內可按，而海洛因、安非他命經施用進入人體後，分別於施用
    七十二小時及九十六小時內，仍可於尿液中各檢出嗎啡陽性反應及甲基安非他命
    陽性反應，故被告於八十九年八月十五日十一時五十分許驗尿前三日內之某時及
    四日內之某時應各有施用一次海洛因及安非他命無訛。次查犯毒品危害防制條例
    第十條之罪者，依同條第二十條第一項之規定，檢察官固應先將被告送勒戒處所
    觀察、勒戒。經觀察、勒戒後而無繼續施用之特定情形下，始得由檢察官為不起
    訴處分，此即所謂除刑不除罪。惟除此情形外，行為人倘有繼續施用毒品行為，
    仍應依通常刑事訴訟程序追訴處罰，此觀同條例第二十條第三項規定不起訴處分
    後五年內再犯或三犯以上者，不適用同條第二項得由檢察官不起訴處分之規定甚
    明，且在保護管束期間內，並非阻卻犯罪之事由（參照最高法院八十九年度台非
    字第九○號判決）。被告前曾因施用毒品案件，經本院於八十七年裁定送觀察、
    勒戒後，認無繼續施用毒品之傾向，由臺灣苗栗地方法院檢察署檢察官於八十七
    年八月四日以八十七年度偵字第二五二五號為不起訴處分確定後，又於五年內再
    犯毒品危害防制條例第十條第一項、第二項之罪，經本院以八十八年度毒聲字第
    三二九號裁定送觀察、勒戒並，認有繼續施用毒品傾向，再經本院裁定令入戒治
    處所施以強制戒治，嗣於八十八年八月二日裁定停止戒治，並宣告所餘期間付保
    護管束，被告於八十八年八月三十一日因無繼續戒治必要而停止戒治出所等節，
    有臺灣苗栗地方法院檢察署刑案查註紀錄表、臺灣高等法院被告全國前案紀錄表
    、臺灣高等法院檢察署刑案紀錄簡覆表、臺灣苗栗地方法院法務部在監在押資料
    表各一件附卷可憑。被告竟於保護管束期間內三犯本件施用第一級毒品海洛因及
    第二級毒品安非他命，被告既已三犯，依毒品危害防制條例第二十條第三項規定
    ，自應依通常刑事訴訟程序予以追訴處罰，並未因其仍在保護管束期間內，而阻
    卻其犯罪之成立。是被告上開所辯，顯係卸責之詞，殊無可採，本件事證明確，
    其犯行洵堪認定，應依法論科。
二、按海洛因為毒品危害防制條例第二條第二項第一款所規範之第一級毒品，安非他
    命係毒品危害防制條例第二條第二項第二款所定之第二級毒品。查被告甲○○前
    於八十七年間因施用毒品案件，經裁定送觀察、勒戒後，認無繼續施用傾向，已
    由臺灣苗栗地方法院檢察署檢察官為不起訴處分確定。被告復於五年內二犯毒品
    危害防制條例之案件，經送勒戒處所觀察、勒戒後，認有繼續施用毒品之傾向，
    並依本院裁定令入戒治處所施以強制戒治外，另經本院八十八年度訴字第一四五
    號判處應執行有期徒刑一年，並經臺灣高等法院臺中分院駁回被告上訴而確定在
    案，其於停止戒治之保護管束期間內再行於八十九年八月十五日驗尿前七十二小
    時內之某時，施用毒品海洛因，所為係違反毒品危害防制條例第十條第一項之施
    用第一級毒品罪；其於停止戒治之保護管束期間內再行於八十九年八月十五日驗
    尿前九十六小時內之某時，施用毒品安非他命，所為係違反毒品危害防制條例第
    十條第二項之施用第二級毒品罪。其施用毒品海洛因、安非他命前後非法持有毒
    品海洛因、安非他命之低度行為，應為施用之高度行為所吸收，不另論罪。所犯
    上開二罪間，犯意各別，罪名互殊，應分論併罰。查被告前於八十三年間因違反
    肅清煙毒條例及麻醉藥品管理條例案件，經臺灣等法院判處有期徒三年及六月確
    定，並合併定應執行有期徒刑三年四月確定，於八十四年五月三十日假釋出獄，
    甫於八十六年一月二十日因縮刑期滿未經撤銷假釋視為執行完畢，此有臺灣苗栗
    地方法院檢察署刑案查註紀錄表、臺灣高等法院被告全國前案紀錄表及臺灣高等
    法院檢察署刑案紀錄簡履表各一份存卷可考，其前受有期徒刑執行完畢，於五年
    以內再犯本件最重本刑為有期徒刑以上之罪，為累犯，應依刑法第四十七條之規
    定加重其刑。爰審酌被告非法施用第一級毒品海洛因及第二級毒品安非他命，對
    個人身心戕害甚鉅，且前已因施用毒品案件，觀察、勒戒後經檢察官為不起訴處
    分確定，又再度被查獲施用毒品，經送觀察、勒戒及強制戒治，三犯本件施用海
    洛因、安非他命犯行，顯未因前所受之觀察、勒戒、強制戒治等處分及判刑而決
    心改過，其犯罪後之態度及其本件施用毒品行為之情節輕重等一切情狀，分別量
    處所主文所示之刑，並定其應執行之刑。
據上論斷，應依刑事訴訟法第二百九十九條第一項前段，毒品危害防制條例第十條第
一項、第二項，刑法第十一條前段、第四十七條、第五十一條第五款，判決如主文。
本案經檢察官黃智勇到庭執行職務。
中    華    民    國    九十      年      四        月        四        日
                                    臺灣苗栗地方法院刑事第二庭
                                        法  官  陳  慧  萍
右正本證明與原本無異。
如不服本判決，應於送達後十日內向本院提出上訴狀(須附繕本)，上訴於台灣高等法
院台中分院。
  書記官  陳  建  分
中    華    民    國    九十      年      四        月        四        日
附錄論罪科刑法條：
毒品危害防制條例第十條第一項：
  施用第一級毒品，處六月以上五年以下有期徒刑。
毒品危害防制條例第十條第二項：
  施用第二級毒品，處三年以下有期徒刑。


司法院資訊處製作；財團法人民間司法改革基金會備份。
